臺北高等行政法院判決
　　　　　　　　　　　　　　　　　　 96年度簡字第00686號
原　　告　嶸昌營造有限公司
代 表 人　甲○○
被　　告　臺北縣政府
代 表 人　乙○○（縣長）
上列當事人間因營造業法事件，原告不服內政部中華民國96年8
月6 日台內訴字第0960050229號訴願決定，提起行政訴訟。本院
判決如下：
　　主  文
原告之訴駁回。
訴訟費用由原告負擔。
　　事  實  及  理  由
一、按原告因不服被告所處罰鍰新台幣（下同）10萬元之處分，
    而提起撤銷訴訟，因其爭執罰鍰金額未逾20萬元，依行政訴
    訟法第229 條第1 項第2 款、第2 項規定及司法院92年9 月
    17日(92)院台廳行一字第23681 號令，應適用簡易訴訟程序
    ，爰不經言詞辯論，逕為判決，合先敘明。
二、事實概要：原告經經濟部於95年4 月25日以經授中字第0953
    2078450 號函核准自95年4 月24日解散登記，惟原告於95年
    7 月27日始向被告申請營造業廢止登記，被告已於95年8 月
    8 日以北府工施字第0950552913號函同意自95年4 月24日起
    廢止營造業登記在案。被告因認原告未於歇業日起起3 個月
    內至主管機關辦理歇業登記，違反營造業法第20條及同法施
    行細則第16條規定，經將全案提送臺北縣營造業審議委員會
    95年11月29日第9506次會議決議：「處以罰鍰10萬元處分。
    」被告乃以96年1 月12日北府工施字第0960022127號行政處
    分書處原告10萬元罰鍰。原告不服，提起訴願經決定駁回後
    ，而提起本件行政訴訟。
三、原告起訴主張：其已多年未營業，且於95年5 月2 日經被告
    所屬商業登記課核准註銷登記，並於95年12月20日經臺灣臺
    北地方法院准予備查清算完結，然被告依營造業法令，要求
    停業期間屆滿後，需再辦理繼續停業，依常理論，已停業之
    公司如未申請復業，定是繼續停業，何需再辦理停業手續？
    如此規定實為無理之手續，故原處分及訴願決定應撤銷等語
    。
四、被告答辯主張：原告於95年4 月25日申請經濟部核准公司解
    散，惟遲至同年7 月27日始向被告申請歇業登記，已違反營
    造業法第20條及施行細則第16條規定，被告業已斟酌其實際
    情形，依同法第55條第1 項第4 款規定處以最低之罰鍰10萬
    元，並無違法等語。
五、經查：
    (一)按「營造業自行停業或受停業處分時，應將其營造業登記
      證書及承攬工程手冊送繳中央主管機關或直轄市、縣（市
      ）主管機關註記後發還之；復業時，亦同。」「營造業有
      下列情事之一者，處新臺幣10萬元以上50萬元以下罰鍰：
      …四、自行停業、受停業處分、復業或歇業時，未依第20
      條規定辦理者。」及「營造業自行停業、受停業處分或歇
      業時，應於停業或歇業日起3 個月內，依本法第20條規定
      辦理。」營造業法第20、第55條第1 項第4 款及同法施行
      則第16條分別定有明文。
    (二)查原告經經濟部於95年4 月25日以經授中字第0953207845
      0 號函核准自95年4 月24日解散登記，嗣原告於95年7 月
      27日向被告申請營造業廢止登記，並經被告以95年8 月8
      日北府工施字第0950552913號函同意自95年4 月24日起廢
      止營造業登記在案等情，為原告所不爭，並有被告前開各
      函及原告公司基本資查詢表附原處分卷可證，堪信為真正
      。故被告以原告違反營業法第20條及施行細則第16條所規
      定，未於歇業日起3 個月之期限內向被告申請營造業歇業
      登記，經將全案提送臺北縣營造業審議委員會95年11月29
      日第9506次會議決議：「處以罰鍰10萬元處分。」被告乃
      以原處分處原告10萬元罰鍰，核已斟酌原告之違章情節而
      裁處最低之罰鍰10萬元，揆諸前揭規定，並無不合。
    (三)又查，商業登記法、公司法及營造業法之規範目的及要件
      均不相同，原告既為營造業者，自應遵循營造業法之相關
      規定，原告主張其已於95年5 月2 日經被告所屬商業登記
      課核准註銷營利事業登記，並於95年12月20日經法院准予
      清算完結備查，自無需重覆向被告申請營造業歇業登記云
      云，核與上開法律規定意旨不符，洵無足採。
六、綜上所述，原處分於法並無違誤，訴願決定予以駁回，亦無
    不合，原告仍執前詞，聲請撤銷，為無理由，應予駁回。
據上論結，本件原告之訴為無理由，爰依行政訴訟法第233 條第
1項 、第98條第1 項前段，判決如主文。
中　　華　　民　　國　　96　　年　  12　　月　 24  　 日
                            第二庭  法  官  蕭惠芳
上為正本係照原本作成。
本件以訴訟事件所涉及之法律見解具有原則性者為限，始得於本
判決送達後20日內向本院提出上訴狀並表明上訴理由，如已於本
判決宣示後送達前提起上訴者，應於判決送達後20日內補具上訴
理由（均按他造人數附繕本），且經最高行政法院許可後方得上
訴。
中　　華　　民　　國　　96　　年　  12　　月　 24  　 日
                                    書記官  李淑貞
